臺灣新北地方法院刑事判決
111年度侵訴字第59號
公  訴  人  臺灣新北地方檢察署檢察官
被      告  賴奕丞
（原名：賴伯軒）    


指定辯護人  本院公設辯護人彭宏東
上列被告因妨害性自主案件，經檢察官提起公訴（111年度偵字
第11708號），本院判決如下：
    主  文
丙○○對於未滿十四歲之女子為性交，處有期徒刑參年。
    事  實
一、丙○○與未滿14歲之代號AD000-A110669號女子(民國98年7月
    生，其真實年籍身分詳卷，以下稱甲 ）認識2日即成為男女
    朋友關係，詎丙○○明知甲 為未滿14歲之少女，竟基於對未
    滿14歲女子為性交之犯意，於110年12月20日8時許，在其位
    於新北市○○區○○○路0巷0號4樓之住處內，以將生殖器進入甲
     陰道之方式，與甲 發生性行為1次。
二、案經甲 之母代號AD000-A110669B(其真實年籍身分詳卷，以
    下稱B女)訴由新北市政府警察局三峽分局報告臺灣新北地方
    檢察署檢察官偵查起訴。
    理  由
壹、證據能力有無之認定
一、按被告以外之人於審判外之言詞或書面陳述，除法律有規定
    者外，不得作為證據。又被告以外之人於審判外之陳述，經
    當事人於審判程序同意作為證據，法院審酌該言詞陳述或書
    面陳述作成時之情況，認為適當者，亦得為證據。當事人、
    代理人或辯護人於法院調查證據時，知有第159條第1項不得
    為證據之情形，而未於言詞辯論終結前聲明異議者，視為有
    前項之同意，刑事訴訟法第159條第1項及第159條之5分別定
    有明文。
二、查被害人甲○ 於警詢時及偵查中之指述、告訴人B女於警詢
    時之指述，雖不合刑事訴訟法第159 條之2 、第159 條之3 
    有關傳聞法則例外之要件，惟公訴人、被告及辯護人就前開
    被告以外之人於審判外陳述，均業於本院審理時表示對證據
    能力沒有意見，且迄未於本案言詞辯論終結前聲明異議，而
    本院審酌該等言詞陳述作成之情況，核無違法取證及證明力
    明顯過低之瑕疵，亦認為以之作為證據為適當，則依諸上開
    規定，前揭被害人甲○ 於警詢時及偵查中之指述、告訴人B
    女於警詢時之指述，均具有證據能力。
貳、認定本案犯罪事實之證據及理由
一、上開犯罪事實，業據被告丙○○於警詢時、偵查中及本院審理
    時均坦承不諱，且被害人甲○ 於警詢時及偵查中亦指述確有
    於上述時地與被告為性行為之事實，並經告訴人B女於警詢
    時指述明確；此外復有指認犯罪嫌疑人紀錄表、新北市政府
    警察局板橋分局偵查隊受(處)理案件證明單、新北市政府警
    察局板橋分局偵査隊受理各類案件紀錄表、亞東紀念醫院受
    理疑似性侵害案件驗傷診斷書、簡訊對話紀錄翻拍照片等附
    卷可資佐證，足供擔保被告自白與事實相符，是以本件事證
    明確，被告上開犯行堪予認定，應依法論科。
二、按刑法第227 條之規範目的，係因未滿14歲，或14歲以上未
    滿16歲之未成年男女，智識程度尚屬薄弱，發育未臻完全，
    思慮有欠成熟，同時難以確實理解性交之意義，而無承諾性
    交之能力，為保護其身心健康及善良風俗而為之規定，即便
    取得未滿14歲或14歲以上未滿16歲之被害人同意，而與之性
    交，仍無法脫免其罪責，合先敘明。查被害人甲○ 於案發時
    年僅12歲，屬於刑法第227 條第1 項所規定之未滿14歲女子
    一節，有性侵害案件代號與真實姓名代碼表1 張附卷可按。
    是核被告所為，係犯刑法第227 條第1 項之對於未滿14歲女
    子為性交罪。爰審酌被告前已因妨害性自主案件，另案經本
    院111年度侵訴字第57判處有期徒刑3月（共5罪)，應執行有
    期徒刑9月，緩刑5年(尚未確定)一節，有臺灣高等法院被告
    前案紀錄表1份在卷可參 ，足見其素行非佳，且於本件妨害
    性自主行為雖係得到被害人之同意，而與被害人為性交，然
    對於年幼被害人之身心健全發展已然造成不良影響，同時亦
    破壞男女正常交往之常態及社會善良風氣，復參酌其犯罪動
    機、目的、手段、與被害人之關係、本人之身心狀態（有被
    告之中華民國身心障礙證明影本1份附卷可按)，以及被告自
    始坦承犯行，尚有悔意，然迄未能取得被害人甲○ 之母即B
    女之原諒而達成和解之犯後態度等一切情狀，量處如主文所
    示之刑，以示儆懲。
據上論斷，應依刑事訴訟法第299 條第1 項前段，刑法第227 第
第1項，判決如主文。
本案經檢察官乙○○提起公訴，檢察官朱曉群到庭執行職務。
中　　華　　民　　國　 111　　年　　10 　　月　17　　日
                         刑事第八庭
                             審判長法  官  楊仲農
                                   法　官  謝茵絜
                                   法  官  黃秀敏
上列正本證明與原本無異。
如不服本判決，應於判決送達後20日內敘明上訴理由，向本院提
出上訴狀 (應附繕本) ，上訴於臺灣高等法院。其未敘述上訴理
由者，應於上訴期間屆滿後20日內向本院補提理由書「切勿逕送
上級法院」。
                                   書記官  廖宮仕
中　　華　　民　　國　　111 　年　　10　　月　　17　　日
                                  
附錄本案科刑論罪法條：
中華民國刑法第227條：
對於未滿十四歲之男女為性交者，處 3 年以上 10 年以下有期
徒刑。
對於未滿十四歲之男女為猥褻之行為者，處 6 個月以上 5 年以
下有期徒刑。
對於十四歲以上未滿十六歲之男女為性交者，處 7 年以下有期
徒刑。
對於十四歲以上未滿十六歲之男女為猥褻之行為者，處 3 年以
下有期徒刑。
第 1 項、第 3 項之未遂犯罰之。